臺灣臺中地方法院交通事件裁定　　　　　　　　　　九十一年度交聲字第五二八號
　　原處分機關　交通部公路局台中區監理所
　　異　議　人　甲○○
　　即受處分人
右列受處分人因違反道路交通管理處罰條例案件，對於交通部公路局台中區監理所於
民國九十一年六月二十日所為之處分（中監違字第裁六０－Ｚ00000000），
聲明異議，本院裁定如左：
    主文
異議駁回。
    理由
一、本件原處分機關係以：異議人即受處分人於民國九十一年四月二日上午九時四十
    六分許，駕駛唯一企業所有車牌號碼Ｂ六－六０六六號自用小客車，行經國道三
    公路三二八公里處南向路段，因「雷達槍測行速一二三公里，限速一００公里，
    超速二三公里」之違規事實，經國道公路警察局第八警察隊警員以Ｚ00000
    000號舉發，經異議人不服於九十一年四月十七日以九一唯一０四０一號向原
    處分機關申訴，原處分機關即轉請舉發單位查證，舉發單位並於九十一年四月二
    十九日以公警國八刑訴字第０九一００００六三八號函復略以：「違規行為屬實
    ，請於文到十五日內至台中區監理所接受裁處」，異議人未依指定應到案日期到
    案裁處，原處分機關遂於九十一年六月二十日以中監違字第裁六０－Ｚ0000
    0000號裁決書，爰依道路交通管理處罰條例第三十三條第一項規定裁處至九
    十一年七月二十日止，處罰鍰新台幣六千元整，並記違規點數一點，於法並無不
    合等語。
二、異議人之聲明異議意旨略以：對於九十一年四月二日上午九時四十六分許，行經
    國道三公路三二八公里處南向路段之事實並不爭執，惟辯稱當時員警以雷射槍測
    速時，其左、右道及中間道均有車輛行駛且係連續併排之情況，如何證明該雷射
    槍測得之車速係伊所駕駛之車輛，且執勤之員警對於違規之情事並未照相，認員
    警執法顯有瑕疵，為此聲明異議，請求撤銷原處分云云。
三、按汽車行駛高速公路應依速限標誌指示；汽車行駛於高速公路，而不遵管制之規
    定，處汽車駕駛人新臺幣三千以上六千元以下罰鍰；汽車駕駛人有第三十三條之
    情形者，記違規點數一點，高速公路交通管制規則第五條、道路交通管理處罰條
    例第三十三條第一項、第六十三條第一項第一款分別定有明文。經查：異議人於
    九十一年四月二日上午九時四十六分許，駕駛車牌號碼Ｂ六－六０六六號自用小
    客車行經國道三公路三二八公里處南向路段，因「雷達槍測行速一二三公里，限
    速一００公里，超速二三公里」之違規事實，經警當場製單舉發，有舉發單在卷
    可稽。另證人即本件製單舉發之員警胡育華到庭證稱：異議人於九十一年四月二
    日上午九時四十六分許在國道三公路二八公里處經雷射槍測速測得一二三公里，
    當地之限速是一００公里，駕駛人超速二十三公里，當場舉發；又當天被舉發之
    車輛和前面車輛距離六十公尺，且雷射槍是一對一的，我們用肉眼鎖定車輛後才
    用雷達槍，雷達可以看出車輛速度不會誤認車子，況倘若行駛之車輛像異議人繪
    製的圖般密集，車速就不會那麼快，也不可能攔下車子等語。本件舉發之員警與
    異議人既不相識亦無仇怨，茍異議人無違規情事，該員警當無設陷誣陷之理，況
    倘異議人所辯屬實，當時在其左、右道及中間道均有車輛行駛且係連續併排之情
    況，員警若欲取締，對於國道交通實有相當之危險性，身為執法之員警何須甘冒
    如此大之風險，是異議人所辯，要屬卸責之詞，委不足採。從而原處分機關依前
    揭規定，裁處異議人罰鍰新台幣六千元整，並記違規點數一點，並無不當。本件
    異議為無理由，應予駁回。
據上論斷，應依道路交通案件處理辦法第十九條，裁定如主文。
中      華      民      國      九十一      年    八    月    二十七    日
                                   臺灣臺中地方法院交通法庭
                                         法  官  許金樹
右正本證明與原本無異。
如不服本裁定應於送達後五日內向本院提出抗告狀。
                                         書記官
中      華      民      國      九十一      年    八    月    二十七    日
